【裁判字號】    97,訴,2161
【裁判日期】    970731
【裁判案由】    毒品危害防制條例
【裁判全文】
臺灣臺中地方法院刑事判決              97年度訴字第2161號
公  訴  人  臺灣臺中地方法院檢察署檢察官
被      告  甲○○
上列被告因違反毒品危害防制條例案件，經檢察官提起公訴（九
十七年度毒偵字第二一○三號），被告於本院準備程序就被訴事
實為有罪之陳述，經本院合議庭裁定改行簡式審判程序，判決如
下：
    主    文
甲○○施用第一級毒品，累犯，處有期徒刑捌月，扣案之海洛因
拾壹包（法務部調查局標示編號一至十一，合計淨重零點玖肆公
克、空包裝總重點伍公克），沒收銷燬之。又施用第二級毒
品，累犯，處有期徒刑月，扣案之甲基安非他命壹包（驗餘淨
重零點零柒柒零公克），沒收銷燬之。應執行有期徒刑拾月，扣
案之海洛因拾壹包（法務部調查局標示編號一至十一號，合計淨
重零點玖肆公克、空包裝總重點伍公克）、甲基安非他命壹
包（驗餘淨重零點零柒柒零公克），均沒收銷燬之。
    犯罪事實
一、甲○○前因違反槍砲彈藥刀械管制條例及詐欺罪等案件，經
    本院沙鹿簡易庭及本院分別判處有期徒刑各三月後，復經本
    院裁定應執行有期徒刑五月確定，送監執行，於民國九十五
    年三月十日縮刑期滿執行完畢。又其於九十六年間因犯施用
    毒品案件，經本院裁定令入勒戒處所觀察、勒戒後，認無繼
    續施用傾向，於九十六年九月十四日觀察、勒戒完畢釋放。
    詎甲○○仍不知悔悟，基於施用第一級毒品海洛因之犯意，
    於九十七年四月十九日二十三時，在臺中縣大甲鎮○○路五
    四三巷十六號住處，以將第一級毒品海洛因摻在香煙內點火
    後吸其煙氣之方式，施用第一級毒品海洛因一次。另基於施
    用第二級毒品甲基安非他命之犯意，於九十七年四月十九日
    十八時，在上開住處，以將第二級毒品甲基安非他命置於玻
    璃管吸食器內點火燒烤後吸其煙氣方式，施用第二級毒品甲
    基安非他命一次。嗣經警於九十七年四月二十日十二時，在
    臺中縣大甲鎮○○路五四三巷巷口查獲，並分別在甲○○所
    騎乘之機車內及住處，扣得海洛因共十一包（法務部調查局
    標示編號一至十一號，合計淨重○‧九四公克、空包裝總重
    三‧三五公克）、甲基安非他命一包（驗餘淨重○‧○七七
    ○公克），及不明粉狀物（法務部調查局編號十二號）一包
    。
二、案經臺中縣警察局大甲分局報請臺灣臺中地方法院檢察署檢
    察官偵查起訴。
    理    由
一、訊據被告甲○○對於前揭犯罪事實均坦承不諱，且被告為警
    查獲後所採集之尿液，經以氣相層析質譜儀（即ＧＣ／ＭＳ
    ）方法檢驗結果，均呈第一級毒品海洛因代謝物嗎啡、可待
    因陽性及第二級毒品甲基安非他命代謝物甲基安非他命、安
    非他命陽性反應等情，此有中山醫學大學附設醫院檢驗科藥
    物檢測中心尿液檢驗報告一份附卷足憑，復有海洛因十一包
    （法務部調查局標示編號一至十一號，合計淨重○‧九四公
    克、空包裝總重三‧三五公克）、甲基安非他命一包（驗餘
    淨重○‧○七七○公克）扣案可資佐證。且前開扣案之十一
    包白粉狀物品（即法務部調查局標示編號一至十一號）業經
    法務部調查局以化學呈色法及氣相層析質譜儀分析法鑑定結
    果，係第一級毒品海洛因，有該局九十七年五月二十二日調
    科壹字第○九七二三○二四七五○號鑑定書一份在卷可稽，
    另扣得之結晶物，經送行政院衛生署草屯療養院以化學呈色
    法及氣相層析質譜儀分析法鑑定結果，確係第二級毒品甲基
    安非他命，此亦有該院草療鑑字第○九七○○○三八○九號
    鑑定書附卷可憑。查被告於九十六年間因犯施用毒品案件，
    經本院裁定令入勒戒處所觀察、勒戒後，認無繼續施用傾向
    ，於九十六年九月十四日觀察、勒戒完畢釋放，此有臺灣高
    等法院被告前案紀錄表一份在卷可參，其於觀察、勒戒完畢
    後五年內再犯本件施用第一、二級毒品罪，依毒品危害防制
    條例第二十三條第二項之規定，即應依法追訴。被告自白核
    與事實相符，事證明確，其犯行洵堪認定。
二、核被告所為，係犯毒品危害防制條例第十條第一項之施用第
    一級毒品罪及同條第二項之施用第二級毒品罪。被告為供施
    用而持有第一、二級毒品，其持有第一、二級毒品之低度行
    為，已分別為施用第一、二級毒品之高度行為所吸收，均不
    另論罪。被告所犯施用第一級毒品罪及第二級毒品罪間，犯
    意各別，罪名不同，應予分論併罰。末查，被告前因違反槍
    砲彈藥刀械管制條例及詐欺罪等案件，經本院沙鹿簡易庭及
    本院分別判處有期徒刑各三月後，復經本院裁定應執行有期
    徒刑五月確定，送監執行，於九十五年三月十日縮刑期滿執
    行完畢，有臺灣高等法院被告前案紀錄表一份在卷可憑，其
    於受徒刑執行完畢後五年以內，故意再犯本件有期徒刑以上
    之罪，為累犯，應分別依刑法第四十七條第一項之規定加重
    其刑。爰審酌被告前因施用毒品犯行曾經觀察、勒戒，竟又
    再施用毒品不輟，無視於毒品對於自身健康之戕害及國家對
    於杜絕毒品犯罪之禁令，其事後坦承犯行，再本於施用毒品
    犯罪之人，亦為「病人」之考量等一切情狀，分別量處如主
    文所示之刑，並定其應執行之刑。扣案之白粉十一包（即法
    務部調查局編號一至十一號）經送鑑定結果，確係第一級毒
    品海洛因，有前開鑑定書一份在卷足憑，扣案之甲基安非他
    命五包經鑑定結果，亦為第二級毒品甲基安非他命無誤，亦
    有鑑定書一份在卷足證，分別為毒品危害防制條例第二條第
    二項第一款、第二款所指之第一級、第二級毒品，爰依同條
    例第十八條第一項前段規定，不問屬於犯人與否，均宣告沒
    收銷燬之。另扣案之白色粉末狀物品（即法務部調查局編號
    十二號）一包，經鑑定結果，並無法定毒品成分，亦無證據
    證明係供被告犯本案施用第一、二級毒品所用之物，爰不予
    宣告沒收，併予敘明。
據上論斷，應依刑事訴訟法第二百七十三條之一第一項、第二百
九十九條第一項前段，毒品危害防制條例第十條第一項、第二項
、第十八條第一項前段，刑法第十一條、第四十七條第一項、第
五十一條第五款，判決如主文。
中    華    民    國    97    年     7    月    31    日
                  刑事第六庭    法  官  戴博誠
以上正本證明與原本無異。
如不服本判決，應於收受送達後10日內向本院提出上訴書狀（應
敘述具體理由並附繕本）。
上訴書如未敘述理由，應於上訴期間屆滿後20日內補提理由書於
本院。
                                書記官  林政佑
中    華    民    國    97    年     7    月    31    日
【附錄論罪科刑法條】
毒品危害防制條例第十條：
施用第一級毒品者，處六月以上五年以下有期徒刑。
施用第二級毒品者，處三年以下有期徒刑。


司法院資訊處製作；財團法人民間司法改革基金會備份。
